# bot处理

提问人：liubin988513 时间：2013-08-25 17:54:33
请教陈老师： 海诺尔环保产业股份有限公司招股说明书： 1 ，金融资产和金融负债:BOT 、TOT 业务方式下，根据公司与特许经营权授予方（政府）签订的特许经营权协议，约定基础设施建成后的一定期间内，公司可以无条件地自合同授予方（政府）收取确定金额的货币资金，公司将其确认为金融资产。根据《企业会计准则—金融工具确认和计量》的规定，以建造过程中支付的工程价款等实际支出与BOT协议金额孰低记入长期应收款，长期应收款以摊余成本列示，并在持有至到期期间采用实际利率法确认投资收益。
这里是不是应该以建造工程公允价值确认长期应收款啊，同时确认转让收入，协议价格高出的那部分视同后续服务？
2 ，长期待摊费用的核算方法: 《企业会计准则解释第 2 号》规定企业采用建设经营移交方式（BOT ）参与公共基础设施建设业务时，按照合同规定，企业为使有关基础设施保持一定的服务能力或在移交给合同授予方之前保持一定的使用状态，预计将发生的支出，应当按照《企业会计准则第 13 号——或有事项》的规定处理。公司以BOT方式、TOT 方式及托管方式取得的垃圾处理项目，在特许经营权协议中均明确约定，特许经营权期届满，将垃圾处理项目移交给政府之时，垃圾处理项目应能够正常运营。 由于公司垃圾处理项目的运营期间一般都在 10 年以上，最长 30 年，最短 8 年，并且垃圾处理设施每天运转的时间都较长，垃圾处理设施在运营期间每年均会发生小修理，隔一两年会进行不同程度的中修，随着运营时间的增加，垃圾处理设施的维修投入会相对增大，对其中部分设备同时进行更新、改造（会考虑对环境的影响）。公司组织了专业知识全面、经验丰富和技术过硬的相关人员对设备的性能、质量、预计使用年限和垃圾处理方式等情况进行充分沟通与论证，计算了崇州项目、郫县项目（包括郫县一期和二期）、什邡项目、高县项目、宜宾项目、长宁项目、南溪项目和蒲江项目预计未来将要发生的设备更新及改造支出。（由于公司与广汉市城管局签订的TOT 协议中约定了广汉市财政局每月拨付的垃圾处理中包含有2.39 万元的设备购置补贴，故在预计未来将要发生的设备更新及改造支出中不包含广汉项目。）由于公司按垃圾处理项目计提的未来更新改造支出是终值，且是在项目投入运营时计提的，故需要采用合理的折现方式将其折合成现值，按照惯例，以投入运营时的中国人民银行公布的长期贷款利率作为折现率，将项目的特许经营期作为折现期间，如果特许经营期超过 15 年（不含 15 年），则折现期间采用 15 年。 由于公司按垃圾处理项目计提的未来更新改造支出的最终用途是垃圾处理设备的更新与改造，即受益是在投入运营后，而不是在投入运营的当期，故在确认预计负债的同时确认长期待摊费用，而不是一次性计入投入运营的当期，长期待摊费用的摊销期限一般是与特许经营期相一致的，如果特许经营期超过 15 年（不含 15 年），则摊销期间采用 15 年，摊销方式为直线法。
我看了下ifric12的例题，是假设每年均匀发生，与这种情况应该是一致的，是否不能确认长期待摊费用，而且每年均匀计提呢，因为使用义务是逐年形成的， 谢谢陈老师。
该贴已经同步到 liubin988513的微博

回答人：chenyiwei
个人意见：没有仔细研究过这个项目，仅就你所说的问题，根据我对准则的理解谈一下看法： 1 、确认长期应收款应以建造合同的公允价值为基础。企业每年可以从合同授予方（政府）取得的固定款项中有部分是对建设投资的补偿，另一部分是对后续运营成本的补偿。所以应当以系统、合理的办法将每年应收的固定款项分解为该两部分，与补偿后续运营成本相关的应收款项到后续运营期内确认运营收入时才能确认。剩余的这部分长期应收款应相当于建造合同的公允价值，可以在建设期间随着建造合同收入的确认而逐期确认。 2 、在IFRIC12后附的举例中，对这类合同约定的大修理、重置等支出的确认分为两种情况：合同明确约定了应在特定时点履行大修责任，并且可产生收入的，则把大修理支出看作可产生对应收入的一项成本支出，在实际履行该向合同义务时予以确认；如果由企业根据设备磨损情况自行估计，但是可以合理估计预计的大修时间和成本的（如第 8 年末重铺路面），则在受益期内逐期确认相应成本，计入各期的营业成本中，不形成资产。

提问人：liubin988513 时间：2013-08-26 20:24:14
再请教陈老师。 ifric12 5 This Interpretation applies to public-to-private service concession arrangements if: (a) the grantor controls or regulates what services the operator must provide with the infrastructure, to whom it must provide them, and at what price; and (b) the grantor controls—through ownership, beneficial entitlement or otherwise—any significant residual interest in the infrastructure at the end of the term of the arrangement. 而BC19 Paragraph 5(b) of D12 proposed that for a service arrangement to be within its scope the residual interest in the infrastructure handed over to the grantor at the end of the arrangement must be significant. Respondents argued, and the IFRIC agreed, that the significant residual interest criterion would limit the usefulness of the guidance because a service arrangement for the entire physical life of the infrastructure would be excluded from the scope of the guidance.That result was not the IFRIC’s intention. In its redeliberation of the proposals, the IFRIC decided that it would not retain the proposal that the residual interest in the infrastructure handed over to the grantor at the end of the arrangement must be significant. As a consequence, ‘whole of life’ infrastructure (ie where the infrastructure is used in a public-to-private service arrangement for the entirety of its useful life) is within the scope of the Interpretation.这两者之间是否矛盾啊??? 是不是“significant”根本就没必要考虑？ 某资料说” There are a number of features that indicate whether the grantor controls the residual interest. There are usually several contractual alternatives: the operator is granted a second concession term, a new operator is allowed to acquire the assets or the grantor acquires the assets and brings the arrangement 'in house'. The grantor still controls the residual as it will determine which of these alternatives applies and the option exercise price (if it or a new operator acquires the infrastructure) is irrelevant.”,按照这种说法,未来是按照名义价格还是按照公允价值都不影响” the grantor controls the residual interest”？这种情况为什么未来按照公允价值转让还适用呢？主要是控制模式优于风险报酬模式吗？ 比如那种为提公共服务建设项目然后政府到期回购的模式，也适用ifric12？

回答人：chenyiwei
1 、个人理解是：在特许经营期结束时，如果基础设施上尚存在重大经济利益，则应确保其受到合同授予方的控制；但如果基础设施使用寿命与特许经营期相同，期末已没有需要考虑的“重大经济利益”，则可以不考虑。这也就是第5(b)段中“any”的含义。 2 、我理解，这一段并不是说operator将基础设施转回给grantor时如何定价，而是grantor拥有后续资产使用方式的决定权，并通过该决定权获取相应的经济利益。这是“control of use approach”的体现。

提问人：liubin988513 时间：2013-09-01 12:00:31
合同明确约定了应在特定时点履行大修责任，并且可产生收入的，则把大修理支出看作可产生对应收入的一项成本支出-----------这种情况是企业根据合同去拆分【比如合同明确约定了第 8 年重铺路面，该笔支出授予者补偿N金额】；还是企业在整个授予者的对价按照预计利润率去拆分呢？？如果拆分，好像所有支出都有对应的收入了。

回答人：chenyiwei
应是后者，按照预计利润率拆分。如果单独提供此类服务有公允价值的，也可以举单独提供的此类服务的公允价值确定。